hu: Ütő mérete: 13; 14; 15; 15L; 16; 16L; 17; 18; 19; 20; 21; 22; Egyéb
nb: Racketmål: 13; 14; 15; 15L; 16; 16L; 17; 18; 19; 20; 21; 22; Annet
fi: Mailamitta: 13; 14; 15; 15L; 16; 16L; 17; 18; 19; 20; 21; 22; Muu
sk-SK: Vzor výpletu: 13; 14; 15; 15L; 16; 16L; 17; 18; 19; 20; 21; 22; Iné
ko: 라켓 게이지: 13; 14; 15; 15L; 16; 16L; 17; 18; 19; 20; 21; 22; 기타
ro-RO: Calibrul rachetei: 13; 14; 15; 15L; 16; 16L; 17; 18; 19; 20; 21; 22; Altele
bg-BG: Габарит на ракета: 13; 14; 15; 15L; 16; 16L; 17; 18; 19; 20; 21; 22; Други
el: Διαμέτρημα ρακέτας: 13; 14; 15; 15L; 16; 16L; 17; 18; 19; 20; 21; 22; Άλλο
lt-LT: Raketės stygų storis: 13; 14; 15; 15L; 16; 16L; 17; 18; 19; 20; 21; 22; Kita
pt-BR: Extensômetro de raquete: 13; 14; 15; 15 L; 16; 16 L; 17; 18; 19; 20; 21; 22; Outro
ja: ラケットゲージ: 13; 14; 15; 15L; 16; 16L; 17; 18; 19; 20; 21; 22; その他
it: Gauge della racchetta: 13; 14; 15; 15L; 16; 16L; 17; 18; 19; 20; 21; 22; Altro
hr-HR: Mjerač žice reketa: 13; 14; 15; 15L; 16; 16L; 17; 18; 19; 20; 21; 22; Ostalo
pt-PT: Calibre de raquete: 13; 14; 15; 15L; 16; 16L; 17; 18; 19; 20; 21; 22; Outro
vi: Đường kính dây cước vợt: 13; 14; 15; 15L; 16; 16L; 17; 18; 19; 20; 21; 22; Khác
tr: Raket Ölçümü: 13; 14; 15; 15L; 16; 16L; 17; 18; 19; 20; 21; 22; Diğer
en: Racket gauge: 13; 14; 15; 15L; 16; 16L; 17; 18; 19; 20; 21; 22; Other
pl: Skrajnia rakiety: 13; 14; 15; 15L; 16; 16L; 17; 18; 19; 20; 21; 22; Inne
zh-TW: 球拍內徑: 13; 14; 15; 15L; 16; 16L; 17; 18; 19; 20; 21; 22; 其他
sv: Strängtjocklek: 13; 14; 15; 15L; 16; 16L; 17; 18; 19; 20; 21; 22; Övrigt
ru: Калибр струны: 13; 14; 15; 15L; 16; 16L; 17; 18; 19; 20; 21; 22; Другое
th: แร็คเก็ตเกจ: 13; 14; 15; 15L; 16; 16L; 17; 18; 19; 20; 21; 22; อื่นๆ
fr: Jauge de la raquette: 13; 14; 15; 15L; 16; 16L; 17; 18; 19; 20; 21; 22; Autre
es: Calibre de raqueta: 13; 14; 15; 15L; 16; 16L; 17; 18; 19; 20; 21; 22; Otros
de: Schlägerstärke: 13; 14; 15; 15L; 16; 16L; 17; 18; 19; 20; 21; 22; Sonstiges
zh-CN: 球拍规格: 13; 14; 15; 15L; 16; 16L; 17; 18; 19; 20; 21; 22; 其他
cs: Výplet rakety: 13; 14; 15; 15L; 16; 16L; 17; 18; 19; 20; 21; 22; Jiné
sl-SI: Merilnik loparja: 13; 14; 15; 15L; 16; 16L; 17; 18; 19; 20; 21; 22; Drugo
nl: Racketdikte: 13; 14; 15; 15L; 16; 16L; 17; 18; 19; 20; 21; 22; Andere
da: Ketsjermåler: 13; 14; 15; 15L; 16; 16L; 17; 18; 19; 20; 21; 22; Andet